臺灣彰化地方法院刑事判決
110年度簡上字第127號
上  訴  人  
即  被  告  董大育


上列上訴人即被告因違反性騷擾防治法案件，不服本院民國110
年9月23日110年度簡字第1117號第一審簡易判決（聲請簡易判決
處刑案號：110年度復偵字第5號），提起上訴，本院管轄之第二
審合議庭判決如下︰
    主    文
原判決撤銷。
董大育犯性騷擾防治法第二十五條第一項之性騷擾罪，處拘役參
拾日，如易科罰金，以新臺幣壹仟元折算壹日。
    犯罪事實
一、董大育於民國110年1月21日19時40分許，在位在彰化縣○○市
    ○○街000號之○○○○○醫療財團法人○○○○○醫院00樓，先向擔任
    護理師之代號BJ000-H110003號女子（真實姓名詳卷，以下
    稱甲女）詢問床位事宜，見甲女態度和善，便對甲女心生好
    感，竟萌生性騷擾之意圖，乘甲女上前協助其他民眾而不及
    抗拒之際，以右手自甲女右腰摸至左腰，以此方式對甲女為
    性騷擾。嗣經甲女報警處理，為警調閱監視器錄影畫面，始
    循線查獲上情。
二、案經甲女訴由彰化縣警察局彰化分局報告臺灣彰化地方檢察
    署檢察官偵查後聲請簡易判決處刑。　　
    理    由
一、程序即證據能力之說明：
  ㈠被告以外之人於審判外之陳述，雖不符刑事訴訟法第159條之
    1至之4規定，而經當事人於審判程序同意作為證據，法院審
    酌該言詞陳述或書面陳述作成時之情況，認為適當者，亦得
    為證據；當事人、代理人或辯護人於法院調查證據時，知有
    第159條第1項不得為證據之情形，而未於言詞辯論終結前聲
    明異議者，視為有前項之同意，刑事訴訟法第159條之5定有
    明文。復按刑事訴訟法第159條之5立法意旨，在於確認當事
    人對於傳聞證據有處分權，得放棄反對詰問權，同意或擬制
    同意傳聞證據可作為證據，屬於證據傳聞性之解除行為，如
    法院認為適當，不論該傳聞證據是否具備刑事訴訟法第159
    條之1至第159條之4所定情形，均容許作為證據，不以未具
    備刑事訴訟法第159條之1至第159條之4所定情形為前提。此
    揆諸「若當事人於審判程序表明同意該等傳聞證據可作為證
    據，基於證據資料愈豐富，愈有助於真實發見之理念，此時
    ，法院自可承認該傳聞證據之證據能力」立法意旨，係採擴
    大適用之立場。蓋不論是否第159條之1至第159條之4所定情
    形，抑當事人之同意，均係傳聞之例外，俱得為證據，僅因
    我國尚非採澈底之當事人進行主義，故而附加「適當性」之
    限制而已，可知其適用並不以「不符前四條之規定」為要件
    。惟如符合第159條之1第1項規定之要件而已得為證據者，
    不宜贅依第159條之5之規定認定有證據能力（最高法院104
    年度第3次刑事庭會議決議意旨參照）。查本判決後開引用
    上訴人即被告（下稱被告）董大育以外之人於審判外之陳述
    （包含書面陳述），皆屬傳聞證據，經本院審理時予以提示
    並告以要旨（見本院二審卷第43頁至第44頁），檢察官及被
    告已知該等陳述乃傳聞證據，均表示無意見，而未於言詞辯
    論終結前對該等證據內容聲明異議，本院審酌上開證據作成
    時之情況，並無違法不當或其他瑕疵，認以之作為證據應屬
    適當，依前開規定，認前揭供述證據應有證據能力。
  ㈡本案其餘非供述證據，無傳聞法則之適用，本院審酌該等證
    據作成及取得之程序均無違法之處，且與本案具有關連性，
    是後述所引用非供述證據之證據能力均無疑義，合先敘明。
二、認定犯罪事實所憑之證據及理由：
    上揭犯罪事實，業據被告於警詢、偵訊及本院審理時坦承不
    諱（見偵卷第11頁至第14頁、第61頁至第62頁，本院二審卷
    第43頁、第45頁），核與告訴人甲女於警詢及偵訊時指訴之
    情節大致相符（見偵卷第17頁至第21頁、第49頁至第50頁）
    ，並有監視器錄影光碟及錄影畫面翻拍相片在卷可稽（見原
    審卷第17頁至第19頁，光碟存放於偵卷第69頁偵查錄音光碟
    存放袋內），足認被告之自白與事實相符，其犯嫌洵堪認定
    。
三、論罪科刑及撤銷原判決之理由： 
  ㈠按性騷擾防治法第25條第1項例示禁止觸及他人身體部位如臀
    部、胸部，且為防免對被害人就其他身體部位之身體決定自
    由保護之疏漏，另規定以「其他身體隱私處」作為保護被害
    人身體決定自由客體之概括性補充規範，此所謂「其他身體
    隱私處」為不確定之法律概念，於客觀上固包括男女之生殖
    器、接近生殖器附近如鼠蹊、臀部、下腹部等通常社會觀念
    中屬於身體隱私或性敏感部位，然因性騷擾犯行處罰之目的
    在於因行為人所為破壞被害人所享有關於性、性別等，與性
    有關之平靜、不受干擾之平和狀態，是所謂「其他身體隱私
    處」，解釋上當非僅以該身體部位是否外露為斷，而係以該
    等身體部位如遭行為人親吻、擁抱或觸摸，該等作為是否與
    性有關，而足以引發被害人與性有關之平靜、不受干擾之平
    和狀態遭受破壞以為認定，而此等認定應依社會通念及被害
    人個別情狀，並參酌個案審酌事件發生之背景、環境、當事
    人之關係、行為人之言詞、行為及相對人之認知等具體事實
    綜合判斷之。經查，腰部並非一般社交禮儀上可隨意觸碰之
    部位，如未經本人同意，刻意碰觸該部位，當足引起本人嫌
    惡之感，而使其性有關之平靜、不受干擾之平和狀態受到破
    壞，自屬於性騷擾防治法第25條第1項所定之「其他身體隱
    私處」。是核被告所為，係犯性騷擾防治法第25條第1項之
    乘人不及抗拒而觸摸其他身體隱私處之性騷擾罪。
  ㈡原審認被告所為係犯性騷擾防治法第25條第1項之性騷擾罪，
    事證明確，予論罪科刑，固非無見。惟查：被告於原審判決
    後之110年10月25日已於附帶民事訴訟一案之言詞辯論期日
    當庭與告訴人達成和解，有訊問筆錄附於本院110年度簡附
    民字第67號刑事簡易第一審卷宗可按，此已影響被告犯後態
    度之量刑因子，原審未及審酌，容有未合。
  ㈢爰以被告之責任為基礎，審酌被告與告訴人並非熟識，為逞
    一己私慾，竟趁告訴人不及防備之機會而任意觸摸告訴人之
    腰部，且是在人來人往的醫院走廊上為之，行徑大膽，造成
    告訴人心理創傷及不安全感，經診斷出創傷後壓力疾患（見
    原審卷第21頁○○○○○醫療財團法人○○○○○醫院診斷書），被告
    欠缺尊重他人身體自主權之觀念，甚屬不該，另衡以被告於
    偵審程序中均坦承犯行及已與告訴人成立和解支付賠償之態
    度，且無前科之情形（見本院二審卷第21頁臺灣高等法院被
    告前案紀錄表），暨參酌其犯罪之動機、目的、手段，自述
    為大學畢業、家中開補習班、目前在家裡幫忙、離婚、育有
    2子分別為高一、國二之學生，均由其照顧、每月須支付新
    臺幣31,900元之房屋貸款之生活狀況（見本院二審卷第46頁
    ），量處如主文所示之刑，並諭知易科罰金之折算標準。
  ㈣至被告雖以已與告訴人達成和解為由，而請求宣告緩刑（見
    本院卷第41頁、第47頁），然告訴人因此經診斷出創傷後壓
    力疾患，此如前述，告訴人更表示其因本案需就醫治療，已
    服用藥物6個月，飽受身心之苦，且原審判決所宣告之刑度
    得以易科罰金，並非須入獄服刑，請求不要給予緩刑等語，
    此有本院電話洽辦公務紀錄單1紙在卷可稽（見本院二審卷
    第25頁），本院考量被告固與告訴人達成和解，惟未獲得告
    訴人之原諒，難認本案有被告之刑以暫不執行為適當之情形
    ，是不宜宣告緩刑。
據上論斷，應依刑事訴訟法第455條之1第1項、第3項、第369條
第1項前段、第364條、第299條第1項前段，判決如主文。
本案經檢察官詹雅萍聲請簡易判決處刑，檢察官黃建銘到庭執行
職務。
中　　華　　民　　國　　111 　年　　1 　　月　　12　　日
                  刑事第七庭  審判長法  官  王義閔
                                    法  官  李  昕
                                    法  官  巫美蕙
以上正本證明與原本無異。
不得上訴。
中　　華　　民　　國　　111 　年　　1 　　月　　12　　日
                                    書記官  林婷儀
附錄本案論罪科刑法條全文：
性騷擾防治法第25條
意圖性騷擾，乘人不及抗拒而為親吻、擁抱或觸摸其臀部、胸部
或其他身體隱私處之行為者，處2年以下有期徒刑、拘役或科或
併科新臺幣10萬元以下罰金。
前項之罪，須告訴乃論。